# 一揽子交易的收入和成本的确认

提问人：cat200602 时间：2016-04-22 21:35:10
公司的业务模式是，与美容院签订协议，约定： 公司负责美容院的设计、装修费（外包，大概 20 万），并免费提供设备二年，该设备为公司的存货。公司负责设备的安装、两年内的设备保养、维护，以及定期和不定期的对美容院人员的培训、指导。 美容院则每季支付公司 10 万，两年后该设备归美容院所有。 请问：这种业务模式下收入和成本如何确认

回答人：chenyiwei
这其实是一揽子交易，包括：提供设计、装修服务；设备及 2 年内的保养、维护服务；人员培训和技术指导服务。建议根据公司的成本预算，合理地将总收入按照各项商品或服务的成本比例分摊到各项商品或服务，分别按照适用的原则确认收入、结转成本。

提问人：cat200602 时间：2016-04-23 16:47:50
谢谢陈版主的解答！ 请问装修费这一块如何确认和分摊？公司的经营范围为设备生产、咨询服务，各美容院室内装修全部外包，支付装修费时计入”长期待摊费——装修费（XX美容院）“，在合同约定期间平均分摊，计入销售费用-装修费，请问这样处理是否妥当？

回答人：chenyiwei
不恰当。建议在装修完成交付时一次性确认这部分收入和成本。